【裁判字號】    99,勞上,39
【裁判日期】    991005
【裁判案由】    給付工資
【裁判全文】
臺灣高等法院民事判決                  99年度勞上字第39號
上  訴  人  辰○○
            Ｇ○○
            寅○○
            Ａ○○
            Ｄ○○
            午○○
            Ｂ○○
            Ｆ○○
            丁○○
            宙○○
            地○○
            戊○○
            亥○○
            辛○○
            戌○○
            子○○
            天○○
            申○○
            壬○○
            Ｃ○○
            宇○○
            丑○○
            丙○○
            癸○○
            玄○○
            巳○○
            卯○○
            乙○○
            庚○○
            未○○
            酉○○
            甲○○
            Ｅ○○
            Ｈ○○
兼上三十四
人共同訴訟
代  理  人  己○○
被  上訴人  Ｉ○電子工業股份有限公司
            （合併前為Ｊ○科技股份有限公司）
法定代理人  黃○○
訴訟代理人  吳柏興律師
上列當事人間請求給付工資事件，上訴人對於中華民國98年12月
31日臺灣桃園地方法院98年度勞訴字第70號第一審判決提起上訴
，本院於99年9月21日言詞辯論終結，判決如下：
    主      文
上訴駁回。
第二審訴訟費用由上訴人負擔。
    事實及理由
一、被上訴人Ｊ○科技股份有限公司因與Ｉ○電子工業股份有限
    公司合併後為消滅公司，經濟部於民國99年3月30日以經授
    商字第09901056150號函准許Ｊ○科技股份有限公司為合併
    解散登記（本院卷第78頁）。Ｉ○電子工業股份有限公司為
    合併後之存續公司，有公司登記證明書及公司變更登記表可
    稽（本院卷第81-85頁），其具狀聲明承受訴訟（本院卷第7
    6-77頁），依民事訴訟法第169條及第175條規定，應予准許
    ，合先敘明。
二、上訴人主張：上訴人前受僱於被上訴人公司，到職日及資遣
    日詳如附表各該欄所示。兩造簽訂勞動契約時，所約定之薪
    資內容為不包括年終獎金保障年薪14個月，到職未滿1年者
    依比例發放。詎被上訴人公司就96年之薪資僅發放13個月之
    薪資，且97年11月26日被上訴人公司資遣上訴人時，未發放
    非自願離職97年度2個月之薪資，合計被上訴人公司共積欠
    上訴人各3個月之薪資。又上訴人己○○、Ｄ○○、Ｆ○○
    、丁○○、戊○○、亥○○、辛○○、戌○○、天○○、壬
    ○○、Ｎ○○、卯○○、庚○○、酉○○、甲○○及Ｅ○○
    等人（以下合稱己○○等16人）遭被上訴人公司資遣當年度
    為全年出勤，被上訴人公司積欠己○○等16人97年度之全勤
    獎金每人各新臺幣（下同）5,000元，詳如附表「97年度全
    勤獎金」欄所示。被上訴人公司雖稱變更勞方待遇之提案已
    於96年1月26日經勞資會議通過修改，並報請桃園縣政府核
    備，惟被上訴人公司修改相關規定時並未與勞方協調，該修
    改對未參與制訂新條文之上訴人不生效力。爰依兩造間之勞
    動契約，求為判命被上訴人公司給付上訴人各3個月之薪資
    及己○○等16人97年度全勤獎金各5,000元（原審為上訴人
    敗訴之判決，上訴人不服，提起上訴），並上訴聲明：(一)原
    判決廢棄。(二)被上訴人應分別給付上訴人如附表「請求給付
    金額」欄所示之金額，及均自98年1月20日起至清償日止，
    按週年利率5%計算之利息。(三)願供擔保請准宣告假執行。
三、被上訴人則以下列各情，資為抗辯：
  (一)兩造之勞動契約並未約定被上訴人公司保障年薪14個月，上
    訴人所指逾12個月薪資之2個月薪資部分，應係指年終獎金
    ，然依被上訴人公司96年2月5日制訂之「Ｊ○科技股份有限
    公司年終獎金辦法」（下稱系爭年終獎金辦法）第4條第1項
    、第2項、第3項及第5條第1項分別所規定：「年終獎金總數
    ：以二個月底薪為公司年終獎金發放基數，但總經理得依據
    實際營運狀況決定發放基數並調整之。」、「標準年終獎金
    ：依據員工年資決定之年終獎金，服務滿一年且當年度全職
    工作者，可領取整個單位；…」、「績效年終獎金：依據員
    工全年度績效考核之成績為基礎核計之年終獎金…」、「當
    年度之年終獎金總數＝標準年終獎金＋績效年終獎金。但總
    經理可因應每年公司營運狀況或未來目標之改變，決定標準
    年終獎金及績效年終獎金占年終獎金總額之發放比例。」，
    被上訴人公司之年終獎金，須視勞工之服務年資、是否全職
    工作、年度績效考核，併同被上訴人公司當年度整體實際營
    收狀況而發放，屬恩惠性給付，非勞工提供勞務即當然發給
    年終獎金。且依系爭年終獎金辦法第5條第3項規定：「人力
    資源部應於春節前一週，向全體員工公告該年度年終獎金發
    放與否及發放時間。」，被上訴人公司員工於春節前一週，
    即可獲悉當年度是否發放年終獎金及其發放時間，被上訴人
    公司總經理不另公告發放之基數與調整之內容。系爭年終獎
    金辦法係經96年1月29日第一屆第一次勞資會議討論通過公
    告施行，上訴人於公告後均未曾異議，被上訴人公司於97年
    1月間依該規定調整發放1個月之年終獎金，上訴人亦未表示
    反對意見，自不得臨訟再為主張。上訴人於98年被上訴人公
    司發放97年度年終獎金時，既未在職，即無取得97年年終獎
    金之資格。況96及97年因全球性金融海嘯風暴之衝擊，世界
    各國面臨經濟嚴重衰退之困境，市場景氣不佳，被上訴人公
    司96及97年度稅後淨損各為4,691萬630元及1億3,560萬2,86
    7元，即每股稅後虧損各1.25元、3.1元，被上訴人公司於96
    及97年度既無盈餘，所為年終獎金之調整與發放等行為，並
    不違反勞動基準法（下稱勞基法）第29條之規定。
  (二)全勤獎金係以勞工出勤狀況為發給標準，此經行政院勞工委
    員會87年9月14日（87）台勞動二字第040204號函釋：「勞
    動基準法第2條第3款工資定義，謂勞工因工作而獲得之報酬
    ，故全勤獎金若係以勞工出勤狀況而發給，具有因工作而獲
    得之報酬之性質…。」甚明。己○○等16人於97年並未全年
    在職，不得請求給付97年度全勤獎金。
  (三)答辯聲明：上訴駁回。
四、上訴人主張於如附表所載之到職日至資遣日之期間，任職於
    被上訴人公司，96及97年之本薪如附表各該欄所示之事實，
    為被上訴人所不爭執，堪信為真實。
五、上訴人主張兩造訂立勞動契約時，已約定保障年薪14個月，
    被上訴人公司就96年之薪資僅發放13個月之月薪，亦未加發
    97年之薪資2個月，且未發給己○○等16人97年度之全勤獎
    金各5,000元云云，則為被上訴人公司所否認，並以上開情
    詞置辯。經查：
  (一)依被上訴人公司於93年2月23日函送桃園縣政府備查，並經
    桃園縣政府於93年3月4日以府勞動字第0930049881號函准予
    備查之Ｊ○科技股份有限公司工作規則第11條規定：「員工
    工資由員工本人與公司於訂定勞動契約時定之。（工資訂定
    不得低於當期之基本工資）」（原審卷第226頁），而觀諸
    卷附兩造分別訂定之勞動契約（原審卷第142-172頁），均
    無年薪14個月之約定，其中：(1)上訴人己○○、丁○○、庚
    ○○、玄○○、Ｅ○○、癸○○、未○○、乙○○、Ｇ○○
    、地○○、Ｄ○○、午○○、辛○○、亥○○、Ｂ○○、Ｆ
    ○○、Ａ○○、宙○○、壬○○、Ｈ○○、Ｃ○○等人與被
    上訴人公司訂立之「作業員聘僱函」第2條薪資及相關福利
    規則中，並無被上訴人公司1年應給付渠等14個月薪資之約
    定。(2)上訴人甲○○、寅○○、丙○○、戊○○等人與被上
    訴人公司訂立之「契約作業員聘僱函」第2條薪資及相關福
    利規則中，並無被上訴人公司1年應給付渠等14個月薪資之
    約定。(3)上訴人辰○○、酉○○、戌○○、申○○、宇○○
    等人與被上訴人公司訂立之「員工勞動契約書」，約定薪資
    為每月給付1次，並未約定被上訴人公司1年應給付渠等14個
    月薪資。(4)上訴人丑○○與被上訴人公司訂立之「間接人員
    勞動契約書」第2條工作報酬中，僅約定被上訴人公司按月
    給付上訴人丑○○工作報酬，並未約定被上訴人公司應給付
    上訴人丑○○1年14個月之薪資。(5)上訴人卯○○、子○○
    、天○○、巳○○等人就所主張渠等與被上訴人公司訂立勞
    動契約時，即已約定被上訴人公司應給付渠等1年14個月薪
    資之事實，並未舉證以實其說（上訴人聲請本院向桃園縣政
    府調取被上訴人公司92至95年度之勞動契約，經桃園縣政府
    函復事業單位與勞工簽訂之勞動契約，毋庸報主管機關核准
    〈本院卷第187頁〉；上訴人聲請本院向Ｋ○Ｌ○商業銀行
    股份有限公司調取之辰○○、丙○○、酉○○、宇○○、子
    ○○及天○○等人94至99年之帳戶往來明細〈本院卷第200-
    260頁〉，亦無從證明兩造間有上開約定）。基此，難認上
    訴人就所主張兩造之勞動契約約定保障年薪14個月乙情為可
    信。至Ｍ○○人力銀行網站乃係提供求職求才資訊之管道，
    被上訴人公司於該網站所刊登之求才資訊，其性質屬勞動契
    約中要約之引誘，非屬兩造勞動契約之內容，上訴人主張被
    上訴人公司於Ｍ○○人力銀行網站刊載1年14個月底薪之勞
    動條件，惟未舉證以實其說（上訴人聲請原審法院向Ｍ○○
    資訊科技股份有限公司調取被上訴人公司於92至95年間所刊
    登網路徵才廣告，並未見該內容〈原審卷第258-265頁〉）
    ，自難認兩造間就被上訴人公司應給付上訴人1年14個月薪
    資，已於勞動契約中約定。
  (二)衡以雇主1年給付勞工薪資12個月之常情，再參以系爭年終
    獎金辦法第4條第1項所規定：「年終獎金總數：以二個月底
    薪為公司年終獎金發放基數，…」，堪認被上訴人公司所抗
    辯上訴人所指1年14個月薪資，應包括2個月年終獎金乙情，
    尚非無據。查上開「作業員聘僱函」第2條第6項約定年終獎
    金視被上訴人公司營運獲利狀況及個人貢獻度，以考核評等
    而定；上開「契約作業員聘僱函」第2條第5項約定年終獎金
    之發放基準，視被上訴人公司營運獲利狀況及個人貢獻度，
    以考核評等而定；上開「員工勞動契約書」並未約定被上訴
    人公司應給付辰○○、酉○○、戌○○、申○○、宇○○等
    人年終獎金及其標準；上訴人卯○○、子○○、天○○及巳
    ○○等人部分，兩造均未提出書面勞動契約，有關年終獎金
    之發放，即應依系爭年終獎金辦法第2條之規定。而按為協
    調勞資關係，促進勞資合作，提高工作效率，事業單位應舉
    辦勞資會議，勞基法第83條前段定有明文；又依上開規定訂
    定之勞資會議實施辦法第3條規定：「勞資會議由勞資雙方
    同數代表組成，其代表人數視事業單位人數多寡各為2人至1
    5人。但事業單位人數在100人以上者，各不得少於5人。」
    、第13條規定：「勞資會議之議事範圍如下：一、報告事項
    ：(一)關於上次會議決議事項辦理情形。(二)關於勞工動態。(三)
    關於生產計畫及業務概況。(四)其他報告事項。二、討論事項
    ：(一)關於協調勞資關係、促進勞資合作事項。(二)關於勞動條
    件事項。(三)關於勞工福利籌劃事項。(四)關於提高工作效率事
    項。三、建議事項。」卷附被上訴人公司96年1月29日所召
    開之96年第一次勞資會議勞資代表名冊，勞方代表及資方代
    表各為5人，且當次勞資會議所議決關於年終獎金之發放內
    容，亦符合上開勞資會議實施辦法第13條得以勞資會議討論
    關於勞動條件之事項，則被上訴人公司於96年1月29日召開
    之勞資會議，於法並無不合。被上訴人公司於該日進行勞資
    會議之勞方代表選任，並於同日召開第一次勞資會議，決議
    改變年終獎金發放方式，決議自96年起，仍依以往年終獎金
    預算為基準，但總經理得視營運狀況及盈餘數彈性增減，再
    視各部門、員工個人績效表現變動分配，並於96年2 月5 日
    公告系爭年終獎金辦法，有系爭年終獎金辦法、被上訴人第
    一次勞資會議公告、勞資代表名冊、勞資會議紀錄及會議紀
    錄表可稽（原審卷第73、199-202 頁、本院卷第20-24 頁）
    ，被上訴人公司據此發放年終獎金，自無不合。至上開「間
    接人員勞動契約書」第2 條第3 款雖約定「年終獎金：自一
    月一日至十二月三十一日止，服務滿一年發放二個月底薪；
    未滿一年者，按比例發放。」，然該約定既經上開修正，則
    被上訴人公司是否發給上訴人丑○○年終獎金，仍應依系爭
    年終獎金辦法之規定。上訴人空言否認被上訴人公司曾選舉
    勞方代表及召開勞資會議，並無可採。
  (三)上訴人主張被上訴人公司96年度僅發放13個月薪資乙節，為
    被上訴人公司所不否認，惟辯稱：因96年度營運不佳，96及
    97年度稅後淨損各為4,691萬630元及1億3,560萬2,867元，
    即每股稅後虧損各1.25元、3.1元，關於發放96年度之年終
    獎金，總經理調整為發放1個月之年終獎金等語，業據提出
    損益表為證（原審卷第74頁），揆諸系爭年終獎金辦法第4
    條第1項但書規定，難謂為於法不合。上訴人請求被上訴人
    公司補發相當於96年度年終獎金之1個月薪資，即屬無據。
  (四)依系爭年終獎金辦法第3條第1項、第3項關於年終獎金發放
    資格之規定：「年度計算自當年1月1日至12月31日止，凡當
    年度12月31日前到職，且年終獎金發放日前仍在職之員工，
    均屬之。」、「若於發放日前辭職、留職停薪尚未復職、或
    遭資遣、解僱者，將不予發放年終獎金」（原審卷第73頁）
    。兩造均不爭執上訴人於被上訴人公司發放97年度年終獎金
    時，業遭資遣而未任職於被上訴人公司，則上訴人請求被上
    訴人公司給付相當於97年度之年終獎金2個月薪資，尚乏所
    據。另上訴人辰○○、丁○○、丑○○、Ｂ○○及己○○等
    人，於被上訴人公司將於99年間發放98年度年終獎金時，並
    未在職，渠等請求被上訴人公司發放相當於98年度之年終獎
    金之底薪（即係98年1月1日至渠等離職之日止，按底薪2個
    月之日數比例計算之底薪），應屬無據。
  (五)依上訴人己○○、丁○○、庚○○、Ｅ○○、Ｄ○○、辛○
    ○、亥○○、Ｆ○○、壬○○等人與被上訴人公司訂立之「
    作業員聘僱函」第2條第1項、第4項約定：每月全勤獎金1,5
    00元，每月全勤獎金視個人表現而定；上訴人甲○○、丙○
    ○、戊○○與被上訴人公司訂立之「契約作業員聘僱函」第
    2條第1項、第5項約定：每月全勤獎金1,500元，每月全勤獎
    金視個人表現而定；上訴人酉○○、戌○○與被上訴人公司
    訂立之「員工勞動契約書」約定每月全勤獎金1,500元，可
    見上開勞動契約均係約定每月倘符全勤出席之資格，則得領
    取「每月全勤獎金1,500元」，然兩造並未約定上訴人全年
    出勤者，被上訴人公司即應給付「年度全勤獎金5,000元」
    。此外，上開14人及上訴人卯○○、天○○，復未舉證證明
    被上訴人公司有給付年度全勤獎金5,000元之義務且被上訴
    人公司未發放之事實，則己○○等16人依兩造間之勞動契約
    ，請求被上訴人公司給付渠等全勤獎金各5,000元，亦屬無
    據。
六、綜上所述，上訴人請求被上訴人公司給付渠等各3個月薪資
    ，及己○○等16人請求被上訴人公司給付渠等97年度全勤獎
    金各5,000元，詳如附表「請求給付金額」欄所示，及均自9
    8年1月20日起至清償日止，按週年利率5%計算之利息，均屬
    無據，不應准許。原審為上訴人敗訴之判決，並駁回其假執
    行之聲請，核無不合。上訴意旨指摘原判決不當，求予廢棄
    改判，為無理由，應予駁回。
七、本件事證已臻明確，兩造其餘攻擊防禦方法及舉證，經審酌
    後核與本件判決基礎不生影響，爰不另一一論述，附此敘明
    。
八、據上論結，本件上訴為無理由，依民事訴訟法第449條第1項
    、第78條、第85條第1項前段，判決如主文。
中    華    民    國    99    年    10    月    5     日
                  勞 工 法 庭
                        審判長法  官   林金村
                              法  官   周祖民
                              法  官   王麗莉
正本係照原本作成。
上訴人共同上訴利益逾新臺幣一百五十萬元者，如不服本判決，
應於收受送達後20日內向本院提出上訴書狀，其未表明上訴理由
者，應於提出上訴後20日內向本院補提理由書狀（均須按他造當
事人之人數附繕本）上訴時應提出委任律師或具有律師資格之人
之委任狀；委任有律師資格者，另應附具律師資格證書及釋明委
任人與受任人有民事訴訟法第466 條之1 第1 項但書或第2 項（
詳附註）所定關係之釋明文書影本。如委任律師提起上訴者，應
一併繳納上訴審裁判費。
中    華    民    國    99    年    10    月    5     日
                              書記官   余姿慧
附註：
民事訴訟法第466條之1（第1項、第2項）：
對於第二審判決上訴，上訴人應委任律師為訴訟代理人。但上訴
人或其他法定代理人具有律師資格者，不在此限。
上訴人之配偶、三親等內之血親、二親等內之姻親，或上訴人為
法人、中央或地方機關時，其所屬專任人員具有律師資格並經法
院認為適當者，亦得為第三審訴訟代理人。
附表：
┌─┬────┬──────┬──────┬─────┬─────┬─────┬──────┐
│編│姓  名  │到  職  日  │資  遣  日  │96年度本薪│97年度本薪│97年度全勤│請求給付金額│
│號│        │            │            │（新臺幣：│（新臺幣：│獎金（新臺│（新臺幣：元│
│  │        │            │            │元）      │元）      │幣：元）  │）          │
├─┼────┼──────┼──────┼─────┼─────┼─────┼──────┤
│1 │己○○  │94年3 月16日│98年1 月7日 │16,350    │17,100    │5,000     │55,208      │
│  │        │            │            │          │          │          │            │
├─┼────┼──────┼──────┼─────┼─────┼─────┼──────┤
│2 │辰○○  │92年4 月21日│98年1 月7日 │17,200    │17,950    │0         │52,786      │
│  │        │            │            │          │          │          │            │
├─┼────┼──────┼──────┼─────┼─────┼─────┼──────┤
│3 │Ｇ○○  │95年10月27日│97年11月26日│15,300    │15,690    │0         │43,090      │
│  │        │            │            │          │          │          │            │
├─┼────┼──────┼──────┼─────┼─────┼─────┼──────┤
│4 │寅○○  │93年5 月10日│97年11月26日│16,100    │16,850    │0         │45,470      │
│  │        │            │            │          │          │          │            │
├─┼────┼──────┼──────┼─────┼─────┼─────┼──────┤
│5 │Ａ○○  │93年11月24日│97年11月26日│16,210    │16,835    │0         │45,723      │
│  │        │            │            │          │          │          │            │
├─┼────┼──────┼──────┼─────┼─────┼─────┼──────┤
│6 │Ｄ○○  │94年2 月21日│97年11月26日│15,960    │16,585    │5,000     │50,043      │
│  │        │            │            │          │          │          │            │
├─┼────┼──────┼──────┼─────┼─────┼─────┼──────┤
│7 │午○○  │94年9 月17日│97年11月26日│15,660    │16,100    │0         │44,117      │
│  │        │            │            │          │          │          │            │
├─┼────┼──────┼──────┼─────┼─────┼─────┼──────┤
│8 │Ｂ○○  │94年9 月17日│98年1 月13  │15,660    │16,035    │0         │48,374      │
│  │        │            │日          │          │          │          │            │
├─┼────┼──────┼──────┼─────┼─────┼─────┼──────┤
│9 │Ｆ○○  │95年10月25日│97年11月26日│15,300    │16,050    │5,000     │48,210      │
│  │        │            │            │          │          │          │            │
├─┼────┼──────┼──────┼─────┼─────┼─────┼──────┤
│10│丁○○  │94年2 月16日│98年1 月7日 │16,210    │16,960    │5,000     │54,781      │
│  │        │            │            │          │          │          │            │
├─┼────┼──────┼──────┼─────┼─────┼─────┼──────┤
│11│宙○○  │94年10月26日│97年11月27日│15,550    │16,175    │0         │43,968      │
│  │        │            │            │          │          │          │            │
├─┼────┼──────┼──────┼─────┼─────┼─────┼──────┤
│12│地○○  │94年8 月10日│97年11月27日│15,000    │15,560    │0         │42,399      │
│  │        │            │            │          │          │          │            │
├─┼────┼──────┼──────┼─────┼─────┼─────┼──────┤
│13│戊○○  │93年2 月16日│97年11月26日│16,110    │16,735    │5,000     │50,458      │
│  │        │            │            │          │          │          │            │
├─┼────┼──────┼──────┼─────┼─────┼─────┼──────┤
│14│亥○○  │94年9 月19日│97年11月27日│15,550    │16,175    │5,000     │48,968      │
│  │        │            │            │          │          │          │            │
├─┼────┼──────┼──────┼─────┼─────┼─────┼──────┤
│15│辛○○  │94年3 月1 日│97年11月27日│15,350    │15,570    │5,000     │48,327      │
│  │        │            │            │          │          │          │            │
├─┼────┼──────┼──────┼─────┼─────┼─────┼──────┤
│16│戌○○  │92年4 月21日│97年12月17日│ 17,410   │18,160    │5,000     │56,275      │
│  │        │            │            │          │          │          │            │
├─┼────┼──────┼──────┼─────┼─────┼─────┼──────┤
│17│子○○  │93年7 月5 日│97年11月27日│15,910    │16,535    │0         │44,980      │
│  │        │            │            │          │          │          │            │
├─┼────┼──────┼──────┼─────┼─────┼─────┼──────┤
│18│天○○  │93年2 月4 日│97年11月27日│16,520    │17,145    │5,000     │51,674      │
│  │        │            │            │          │          │          │            │
├─┼────┼──────┼──────┼─────┼─────┼─────┼──────┤
│19│申○○  │92年4 月21日│97年11月27日│17,220    │17,485    │0         │48,552      │
│  │        │            │            │          │          │          │            │
├─┼────┼──────┼──────┼─────┼─────┼─────┼──────┤
│20│壬○○  │93年5 月10日│97年12月16日│15,910    │16,660    │5,000     │51,800      │
│  │        │            │            │          │          │          │            │
├─┼────┼──────┼──────┼─────┼─────┼─────┼──────┤
│21│Ｃ○○  │96年9 月3 日│97年11月26日│15,000    │15,625    │0         │27,338      │
│  │        │            │            │          │          │          │            │
├─┼────┼──────┼──────┼─────┼─────┼─────┼──────┤
│22│宇○○  │92年4 月21日│97年11月27日│19,650    │19,650    │0         │55,278      │
│  │        │            │            │          │          │          │            │
├─┼────┼──────┼──────┼─────┼─────┼─────┼──────┤
│23│丑○○  │94年4 月27日│98年1 月15  │27,400    │27,000    │0         │84,450      │
│  │        │            │日          │          │          │          │            │
│  │        │            │            │          │          │          │            │
├─┼────┼──────┼──────┼─────┼─────┼─────┼──────┤
│24│丙○○  │92年7 月21日│97年12月16日│16,350    │17,100    │5,000     │53,075      │
│  │        │            │            │          │          │          │            │
├─┼────┼──────┼──────┼─────┼─────┼─────┼──────┤
│25│癸○○  │96年11月7 日│97年11月26日│15,000    │15,750    │0         │27,380      │
│  │        │            │            │          │          │          │            │
├─┼────┼──────┼──────┼─────┼─────┼─────┼──────┤
│26│玄○○  │96年10月24日│97年11月26日│15,000    │15,600    │0         │27,330      │
│  │        │            │            │          │          │          │            │
├─┼────┼──────┼──────┼─────┼─────┼─────┼──────┤
│27│巳○○  │96年6 月13日│97年11月26日│15,000    │15,625    │0         │27,338      │
│  │        │            │            │          │          │          │            │
├─┼────┼──────┼──────┼─────┼─────┼─────┼──────┤
│28│卯○○  │94年6 月27日│97年11月26日│16,060    │16,810    │5,000     │50,350      │
│  │        │            │            │          │          │          │            │
├─┼────┼──────┼──────┼─────┼─────┼─────┼──────┤
│29│乙○○  │94年9 月2 日│97年11月26日│15,300    │15,925    │0         │43,168      │
│  │        │            │            │          │          │          │            │
├─┼────┼──────┼──────┼─────┼─────┼─────┼──────┤
│30│庚○○  │94年11月28日│97年11月26日│15,770    │16,250    │5,000     │49,550      │
│  │        │            │            │          │          │          │            │
├─┼────┼──────┼──────┼─────┼─────┼─────┼──────┤
│31│未○○  │95年10月17日│97年11月26日│15,300    │15,925    │0         │43,168      │
│  │        │            │            │          │          │          │            │
├─┼────┼──────┼──────┼─────┼─────┼─────┼──────┤
│32│酉○○  │92年4 月21日│97年12月16日│18,450    │19,450    │5,000     │59,335      │
│  │        │            │            │          │          │          │            │
├─┼────┼──────┼──────┼─────┼─────┼─────┼──────┤
│33│甲○○  │93年2 月16日│97年11月27日│16,320    │16,945    │5,000     │51,142      │
│  │        │            │            │          │          │          │            │
├─┼────┼──────┼──────┼─────┼─────┼─────┼──────┤
│34│Ｅ○○  │94年10月24日│97年11月27日│15,700    │16,325    │5,000     │49,384      │
│  │        │            │            │          │          │          │            │
├─┼────┼──────┼──────┼─────┼─────┼─────┼──────┤
│35│Ｈ○○  │94年10月17日│97年11月26日│15,600    │16,225    │0         │44,033      │
│  │        │            │            │          │          │          │            │
└─┴────┴──────┴──────┴─────┴─────┴─────┴──────┘


司法院資訊處製作；財團法人民間司法改革基金會備份。
